【裁判字號】    92,上訴,412
【裁判日期】    920402
【裁判案由】    護照條例等
【裁判全文】
臺灣高等法院刑事判決                          九十二年度上訴字第四一二號
    上  訴  人
    即  被  告  戊○○
右上訴人因違反
中華民國九十二年一月九日第一審判決（起訴案號：臺灣臺北地方法院檢察署九十年
度偵字第二二三九九號）提起上訴，本院判決如左：
    主  文
上訴駁回。
    事  實
一、戊○○前於民國八十二年間因妨害風化案件，經台灣高等法院台中分院判處有期
    徒刑十月，經最高法院駁回上訴確定，於八十四年十一月十日執行完畢，猶不知
    悔改，竟於民國八十九年八月間，意圖為自己不法之所有，在台北市○○○路、
    南京東路口麥當勞速食店內，向丁○○、乙○○、甲○○、丙○○等人自稱其藝
    名沈凡，佯稱：「其係傳播公司經紀人，欲招募模特兒赴加拿大或荷蘭試鏡，丁○○等人須交付
    代為安排赴加拿大試鏡事宜。」等語，致丁○○、乙○○、甲○○、丙○○等人
    不疑有他，陷於錯誤，旋各交付其等所有編號第000000000號、第Ｍ0
    0000000號、第000000000號、第000000000號
    一本、照片各一幀及簽證費各二千元（合計
    新豐騙取上開物品後，先持丁○○等四人之
    處申請加拿大簽證後，再將丁○○等四人之
    交付不詳之人組成之人蛇集團，以供不知名之大陸人士持我國
    ，而獲取不詳金額之報酬。嗣經該集團將上開
    大陸人士使用。其中丁○○所有之上開
    陸人士冒用在荷蘭海牙史基浦機場轉機時為荷蘭警方查獲，輾轉通知我國外交部
    。乙○○被冒用之
    ，始由警方循線查獲上情。
二、案經內政部警政署刑事警察局移請臺灣臺北地方法院檢察署檢察官聲請簡易判決
    處刑，經原審依通常程序審理。
    理  由
一、訊據上訴人即被告戊○○，坦承收取被害人丁○○、乙○○、甲○○及丙○○四
    人之
    賣各該
    四人身材符合公司所定標準，後來
    用云云。惟查前開事實，業據被害人丁○○、乙○○、甲○○、丙○○分別指述
    甚詳，並有外交部領事局九十年三月二日領（一）（九０）字第九００二００五
    五四一號函影本及乙○○
    分局函請台北市政府警察局中山分局查處逕復美國在台協會台北辦事處函，及台
    北市政府警察局中山分局函復美國在台協會，及函請臺灣臺北地方法院檢察署偵
    辦之公函在卷可稽（見偵查卷第三十頁、第五十三頁、第六十一頁），並有已被
    發現被改貼照片，分別遭不知名大陸人士變造使用之丁○○及乙○○
    本可按（見偵查卷第三十二頁、第六十四頁）。復有丁○○、乙○○、甲○○、
    丙○○等人
    、
    丁○○、乙○○、甲○○、丙○○等人之
    既未通知各該被害人，亦未通知學校轉達，復未報警或向外交部申請
    廢。而所謂模特兒試鏡，何未在國內試鏡，而必在加拿大試鏡，無非藉此使被害
    人交付
    丙○○等人之聯絡電話0000000000號行動電話，被告係以其藝名沈凡
    名義申請，卻偽填其國民
    倫之國民
    可見被告與被害人丁○○、乙○○、甲○○、丙○○等人接觸之初即刻意不讓被
    害人丁○○、乙○○、甲○○、丙○○有找尋其行蹤之機會，益徵被告係存心詐
    騙被害人丁○○、乙○○、甲○○、丙○○等人之
    提供
    所辯，均係事後卸責之詞，不足採信。至於被告聲請傳喚之證人黃梓豪雖到庭證
    稱其曾前往被告住處與被告洽談其女友拍廣告事宜，並與被告外出，嗣被告在台
    北市○○○路、民生東路某餐廳前遺失放有數本
    人黃梓豪二人對公事包大小（被告供稱僅證人黃梓豪所稱尺寸之一半）、商談時
    間長短（被告供稱三小時，證人黃梓豪證稱一小時）、商談地點（被告供稱在臥
    室，證人黃梓豪供稱在客廳）等節均不相符，足見證人黃梓豪所證屬迴護被告之
    詞，亦不足採。被告雖確曾為被害人等辦理加拿大簽證，但其係為達將
    他人冒用之目的而為，非真為被害人等赴加拿大之目的。又迄今發見被人冒用者
    雖只丁○○及乙○○之
    交付他人，便以冒用，其未出現者只是尚未被發覺而已。本件事證明確，犯行堪
    以認定。
二、核被告戊○○所為，係犯刑法第三百三十九條第一項詐欺取財罪及
    十四條第三項之將
    人丁○○、乙○○、甲○○、丙○○等人，並以一行為將其等所有之
    交付同一人蛇集團，以供不知名之大陸人士冒名使用，均係以一行為觸犯數構成
    要件相同之罪名，惟侵害之法益各別，均為同種想像競合犯，依刑法第五十五條
    前段規定，各從一詐欺取財罪及將
    所犯詐欺取財罪及將
    之牽連關係，為牽連犯，依刑法第五十五條後段規定，從一重以將
    ，以供他人冒名使用罪處斷。被告前於八十二年間因妨害風化案件，經台灣高等
    法院台中分院判處有期徒刑十月，經最高法院駁回上訴確定，於八十四年一月十
    一日送監執行，於八十四年十一月十日執行完畢，有臺灣高等法院檢察署刑案紀
    錄簡覆表一件在卷可稽，其受有期徒刑執行完畢，五年以內再犯本件有期徒刑以
    上之罪，為累犯，應依刑法第四十七條規定加重其刑。原審審酌被告素行、生活
    狀況、智識程度、犯罪之動機、目的係貪圖不法利益、犯罪所生破壞國際間往來
    秩序及被告犯罪後猶飾詞狡辯，亦未與被害人丁○○、乙○○、甲○○、丙○○
    達成民事和解等一切情狀，適用
    、第三百三十九條第一項、第五十五條、第四十七條，罰金罰鍰提高標準條例第
    一條前段，科處有期徒刑捌月，核其認事用法均無不合，量刑亦屬平允，原判決
    應予維持，被告上訴意旨以前開情詞置辯，或否認犯罪或指量刑過重，核非有理
    由，應駁回其上訴。
據上論結，應依刑事訴訟法第三百六十八條判決如主文。
本案經檢察官吳國南到庭執行職務。
中      華      民      國    九十二    年      四      月      二      日
                          臺灣高等法院刑事第十八庭
                              審判長法  官  吳      敦
                                    法  官  吳  明  峰
                                    法  官  劉  慧  芬
右正本證明與原本無異。
如不服本判決，應於收受送達後十日內向本院提出上訴書狀，其未敘述上訴之理由者
並得於提起上訴後十日內向本院補提理由書（均須按他造當事人之人數附繕本）。
                                    書記官  鄒  賢  英
中      華      民      國    九十二    年      四      月      三      日
附錄：本案論罪科刑法條全文
護照條例第二十四條第三項
將護照交付他人或謊報遺失以供他人冒名使用者，處五年以下有期徒刑、拘役或科或
併科新臺幣十萬元以下之罰金。
刑法第三百三十九條第一項
意圖為自己或第三人不法之所有，以詐術使人將本人或第三人之物交付者，處五年以
下有期徒刑、拘役或科或併科一千元以下罰金。


司法院資訊處製作；財團法人民間司法改革基金會備份。
